臺灣高雄地方法院刑事判決　　　　　　　100年度易字第236號
公　訴　人　臺灣高雄地方法院檢察署檢察官
被　　　告　林金獅
上列被告因恐嚇案件，經檢察官提起公訴（99年度偵字第29202
號），本院判決如下：
    主  文
林金獅犯恐嚇危害安全罪，累犯，處有期徒刑捌月。
    事  實
一、林金獅前因違反懲治盜匪條例及竊盜案件，經本院以77年度
    重訴字第53號分別判處有期徒刑14年及1 年6 月，嗣因民國
    80年減刑，經本院以80年度聲減字第1328號裁定減刑並定其
    應執行刑14年5 月確定，於85年1 月27日假釋出監。於假釋
    期間復因施用第一級毒品案件，經本院以90年度訴字第767
    號判處有期徒刑7 月確定，前開假釋並經撤銷，與殘刑6 年
    11月又9 日接續執行，於96年7 月14日執行完畢。
二、林金獅另於98年間，因傷害及恐嚇吳書毅之案件，經本院於
    99年4 月9 日，以99年度易字第308 號分別判處有期徒刑4
    月、3 月，並定其應執行刑有期徒刑6 月。林金獅不服判決
    而提起上訴，檢察官亦因吳書毅請求而提起上訴。詎林金獅
    因不滿吳書毅就該案件請求檢察官上訴，復於第二審審理中
    到庭對其為不利之指訴，竟基於恐嚇之犯意，於99年7 月14
    日上午11時20分許，臺灣高等法院高雄分院（址設高雄市鼓
    山區○○○路586 號）以99年度上易字第635 號進行該案件
    第二審審判程序退庭後，在法庭外之走廊，對吳書毅恫稱：
    「我前前後後已經被關17年，我不怕，我有口腔癌不用被關
    ，你竟然敢再上訴，你待會出來，你就知死（臺語）」等語
    ，以此加害生命、身體之惡害通知，恐嚇吳書毅，使其心生
    畏懼，致生危害於安全。
三、案經高雄市政府警察局鼓山分局報請臺灣高雄地方法院檢察
    署檢察官偵查起訴。
    理  由
一、本判決所引用據以認定事實之各項證據，均據當事人於本院
    審理中表示對於證據能力沒有意見（見本院100 年度審易字
    第111 號卷〈下稱審易卷〉第33頁），且於調查證據時已知
    各該證據內容，均未於言詞辯論終結前聲明異議。本院審酌
    上開證據作成之客觀條件及環境，並無違法不當取證或有何
    顯不可信之情形，作為證據使用皆屬適當，依刑事訴訟法第
    159 條之5 之規定，均得為證據，合先敘明。
二、訊據被告林金獅矢口否認有何恐嚇犯行，辯稱：我是因為吳
    書毅在高雄高分院開庭時，當庭要求我賠償20萬元，才會在
    退庭後，對吳書毅說「我得了口腔癌，沒有錢賠你，請你不
    要再告我了，在高院我已經被判罪了」，沒有對吳書毅說過
    「我前前後後已被關過17年，我不怕，我有口腔癌，不用被
    關，你竟然敢上訴，你待會出來，你就知死了」這些話云云
    。經查：
  (一)被告林金獅因於98年8 月11日，偕同某不詳姓名男子，共同
    傷害並恐嚇被害人吳書毅，經本院於99年4 月9 日以99年度
    易字第308 號判處傷害部分有期徒刑4 月、恐嚇部分有期徒
    刑3 月，應執行有期徒刑6 月。被告不服提起上訴，檢察官
    亦依被害人請求上訴，經臺灣高等法院高雄分院審理後，於
    99年8 月16日以99年度上易字第635 號駁回上訴確定。被告
    於99年7 月14日上午11時20分許，在臺灣高等法院高雄分院
    進行該上開案件第二審審判程序時，與吳書毅同經傳喚到庭
    ，並於退庭後，在法庭外之走廊上與吳書毅對話等情，業據
    被告自承不諱（見警卷第2 頁背面；偵卷第45至46頁、第63
    頁；本院審易卷第32頁；本院易字卷第46頁、第58頁），且
    經證人即被害人吳書毅於警詢、偵查及本院審理中證述綦詳
    （見警卷第1 頁正、背面、第7 頁；偵卷第29頁、第32頁背
    面、第39頁、第63頁；本院易字卷第48至49頁），並據證人
    即陪同被害人出庭之女兒吳○○（92年10月9 日生，全名及
    年籍詳卷）於偵查中證述明確（見偵卷第38頁），復有本院
    99年度易字第308 號、臺灣高等法院高雄分院99年度上易字
    第635 號刑事判決、臺灣高等法院高雄分院法庭外走廊監視
    器錄影翻拍畫面在卷可稽（見偵卷第54至56頁、第49至52頁
    、第34至35頁）。此部分之事實，已堪認定。
  (二)證人吳書毅於警詢中證稱：林金獅於今日（99年7 月14日）
    上午11時20分許，在臺灣高等法院高雄分院1 樓走廊上，用
    言語恐嚇我，說他已關過17年，要我出法院後小心一點，我
    會感到恐懼。臺灣高等法院高雄分院法庭外走廊監視器錄影
    畫面顯示走廊上的三人是林金獅、我和女兒，林金獅當時用
    左手指著我等語（見警卷第1 頁正、背面；偵卷第32頁背面
    ）。其於偵查中復證稱：我們於99年7 月14日上午11點20分
    許，在臺灣高等法院高雄分院開庭，走出法庭時，林金獅在
    走廊上對我說「我前前後後已經被關17年，我不怕，我有口
    腔癌，我不用被關，你竟然敢再上訴」、「你待會出來，你
    就知死（臺語）」。我們當時很怕，不敢離開法院，並求助
    法警，法警叫我們報警，但員警到場前，林金獅已先走了等
    語（見偵卷第29頁、第63頁）。其於本院審理中仍證稱：99
    年7 月14日上午11點多，我為了林金獅之前傷害及恐嚇我的
    案子到高雄高分院開庭，開完庭後，我先走出法庭到外面的
    走廊，林金獅從我後面走到我的右前方，以臺語對我說「他
    有口腔癌，已經被關過17年了，我居然還敢上訴告他」，還
    以手指指著我說「等一下你出來就知死了」，他講的很大聲
    ，我認為他講「等一下出來你就知死了」這句話是要打我的
    意思。我們當時很緊張、很害怕，要從另一個出口出去時，
    看見林金獅還在外面等，就不敢出去，我打110 報案，後來
    警察有過來。我打電話報警時，林金獅就走了，但我很害怕
    ，不敢走出法院，一直躲在裡面，等到警察來等語（見本院
    易字卷第45至55頁）。經核證人吳書毅歷次陳述，不僅前後
    一致，並與證人即吳書毅之女吳○○於偵查中證稱：「（99
    年7 月14日上午11時20分當天有無跟你爸爸去高等法院高雄
    分院開庭？）有。」、「（〈提示林金獅影像照片〉有無看
    過這個人？）有。」、「（為何確定有看到林金獅？）因為
    他對著我們罵說『如果再講到壞壞阿姨，我就要打你（指吳
    書毅）』，過程中並用手指著我們。」、「（林金獅還有講
    什麼？是否有講『我前前後後已經被關17年，我不怕，我有
    口腔癌，我不用被關，你竟然敢再上訴。你待會出來，你就
    知死〈臺語〉』？）有講。」等語相符（見偵卷第38頁），
    自堪採信。被告雖辯稱其並未為上開恐嚇言語，僅係向被害
    人稱：「我得了口腔癌，沒有錢賠你，請你不要再告我了，
    在高院我已經被判罪了」云云，惟依社會通常經驗，被告若
    僅為此近乎哀求之言語，決不致使年僅7 歲之吳○○留有「
    林金獅對著我們罵說『如果再講到壞壞阿姨，我就要打你』
    ，過程中並用手指著我們」之記憶。被告確有於前揭時、地
    ，對吳書毅恫稱「我前前後後已經被關17年，我不怕，我有
    口腔癌不用被關，你竟然敢再上訴，你待會出來，你就知死
    （臺語）」等語之事實，已堪認定。其前開所辯，無非卸責
    之詞，委無可採。
  (三)被告林金獅前因傷害並恐嚇被害人，經本院判處罪刑在案，
    被害人既甫遭被告傷害及恐嚇，餘悸猶存，被告復於該案件
    第二審審判程序時，向被害人恫稱：「我前前後後已經被關
    17年，我不怕，我有口腔癌不用被關，你竟然敢再上訴，你
    待會出來，你就知死（臺語）」等語，衡諸社會通常觀念，
    一般人於相同情境，聽聞此等言語，均能認知即為揚言再次
    對其毆打、傷害之意，顯屬以加害生命、身體之惡害相通知
    ，客觀上自足以使人心生畏怖。況被害人尚偕同稚女出庭，
    惟恐傷及子女，畏懼尤甚，此觀被害人不敢離開法院，復向
    法警求助，並等候員警到場後，始敢離去等情自明。被告所
    為上開恐嚇言語，已使被害人心生恐懼，致生危害於安全，
    至屬明確。
  (四)綜上所述，本件事證明確，被告上開犯行，已堪認定，應予
    依法論科。
三、核被告林金獅所為，係犯刑法第305 條之恐嚇危害安全罪。
    被告所為上開言語，應綜合觀察，實係以其連貫語意，而使
    被害人心生畏懼，尚非數次舉動之接續實行。公訴意旨認屬
    接續犯，容有未恰。又被告前有如事實欄第一段所示之犯罪
    科刑及執行情形，有臺灣高等法院被告前案紀錄表在卷可按
    （見本院易字卷第62至71頁），其於受徒刑之執行完畢後，
    5 年以內故意再犯本件有期徒刑以上之罪，為累犯，應依刑
    法第47條第1 項之規定加重其刑。
四、本院審酌被告前有賭博、違反懲治盜匪條例、竊盜、施用毒
    品、偽造文書、贓物、傷害、妨害自由、搶奪等犯罪紀錄，
    有上開前案紀錄表可參，前科累累，素行甚劣，甫因傷害及
    恐嚇被害人經判處罪刑，仍毫無警惕，明知被害人合法行使
    請求檢察官上訴之權利，並正當履行經法院傳喚到庭據實陳
    述之義務，僅因被害人此舉對被告之訴訟不利，竟於第二審
    審理中，公然在法院之內，以加害生命、身體之惡害通知，
    對先前甫遭其傷害及恐嚇，猶驚恐未定之被害人，再次加以
    恐嚇，圖使被害人畏於出庭，妨害司法公正，其行徑囂張，
    目無法紀，惡性重大，犯罪所生危害非微；衡以其教育程度
    為高中肄業，以販售二手貨物為業，經濟情況非佳（見警卷
    第2 頁），及其犯罪手段、犯罪後態度等一切情狀，認檢察
    官具體求處10月以上有期徒刑，稍有過重，爰量處如主文所
    示之刑。
據上論斷，應依刑事訴訟法第284 條之1 、第299 條第1 項前段
，刑法第305 條、第47條第1 項，刑法施行法第1 條之1 ，判決
如主文。
本案經檢察官鄭珮琪到庭執行職務。
中    華    民    國   100    年    3     月    24    日
                  刑事第十六庭  法  官  林柏壽
以上正本係照原本作成。
如不服本判決應於收受判決後10日內向本院提出上訴書狀，並應
敘述具體理由。其未敘述上訴理由者，應於上訴期間屆滿後20日
內向本院補提理由書（均須按他造當事人之人數附繕本）「切勿
逕送上級法院」。
中    華    民    國   100    年    3     月    24    日
                                書記官  洪嘉慧
附錄本案論罪科刑法條：
刑法第305 條（恐嚇危害安全罪）
以加害生命、身體、自由、名譽、財產之事，恐嚇他人致生危害
於安全者，處2 年以下有期徒刑、拘役或3 百元以下罰金。